臺灣新竹地方法院刑事判決
110年度智易字第10號
公  訴  人  臺灣新竹地方檢察署檢察官
被      告  洪君豪



上列被告因違反商標法案件，經檢察官提起公訴（109年度軍偵
字第107號），被告於本院準備程序中，就被訴事實為有罪之陳
述，經本院改依簡式審判程序審理，判決如下：  
    主  文
乙○○犯商標法第九十七條之非法陳列侵害商標權之商品罪，處拘
役肆拾日，如易科罰金，以新臺幣壹仟元折算壹日。緩刑貳年，
並應於本判決確定之日起壹年內，向公庫支付新臺幣貳萬元。
扣案如附件之附表編號1至7所示仿冒商標商品均沒收。未扣案之
犯罪所得新臺幣陸仟元沒收，於全部或一部不能沒收或不宜執行
沒收時，追徵其價額。
　　犯罪事實及理由
一、本案犯罪事實及證據，除附件所示證據部分，應補充「被告
    乙○○於本院準備及簡式審判程序時之自白」外，餘均引用
    附件之記載。
二、論罪科刑： 
　㈠核被告所為，係犯商標法第97條之非法陳列侵害商標權之商
    品罪。被告意圖販賣而持有侵害商標權之商品之低度行為，
    為其意圖販賣而陳列之高度行為所吸收，不另論罪。
　㈡被告於同一期間在同一地點意圖販賣而陳列侵害各該同一商
    標權人之商品行為，係基於同一營利意圖，本質上乃具有反
    覆、接續性行為之特徵，於刑法罪數評價上應認為以實質上
    一罪論斷。
　㈢被告以一意圖販賣而陳列之行為侵害數個商標權法益，為想
    像競合犯，應依刑法第55條規定，從一重處斷。
　㈣爰以行為人之責任為基礎，審酌商標有辨識商品來源功用，
    權利人須經過相當時間並投入大量資金於商品行銷及品質改
    良，始使該商標具有代表一定品質效果，被告為圖不法利益
    ，意圖販賣而陳列仿冒商標商品，無視政府大力宣導尊重他
    人智慧財產權之法令，已損及該等商標權人之權益，且破壞
    我國商標權市場秩序，影響我國致力保護智慧財產權之國際
    名譽，所為實屬不當。惟念及被告於偵查中及本院審理坦認
    犯行，已與附件之附表編號7所示商標權人成立和解並獲得
    諒解，有和解書、切結書各1紙在卷可參（見智易卷第47至4
    9頁）。至被告與附件之附表編號1至3所示商標權人部分，
    則因雙方和解金額差異而無法成立和解，業據被告於偵查中
    供述明確，並經該商標權人代理人提出刑事陳報狀說明在卷
    （見偵卷第104頁、智易卷第35頁），足認被告犯後尚有相
    當彌補作為。兼衡被告前無任何刑事犯罪紀錄，有臺灣高等
    法院被告前案紀錄表1 紙為證，素行良好，兼衡其於本院審
    理時自陳高中畢業之智識程度，擔任職業軍人，平均月入新
    臺幣（下同）6萬元，未婚，無小孩之家庭經濟狀況。附件
    之附表各編號所示仿冒商標之商品數量非鉅等一切情狀，量
    處如主文第1項所示之刑，並諭知易科罰金之折算標準。
　㈤被告未曾因故意犯罪受有期徒刑以上刑之宣告一節，有臺灣
    高等法院被告前案紀錄表1紙在卷可稽，素行良好，而被告
    為職業軍人，於本院審理時陳稱本案涉及營外兼職及刑事案
    件隱匿未報，已受有行政懲處等語（見智易卷第79至80頁）
    ，足認被告已承擔相當行政責任，且於本院審理期間坦認犯
    罪並與附件之附表編號7所示商標權人成立和解，業如前述
    ，堪信被告經此次偵審程序，當知所警惕，信無再犯之虞，
    本院認其所受宣告之刑以暫不執行為適當，爰依刑法第74條
    第1項第1款規定，併予宣告緩刑2年，以勵自新。然為使被
    告深切反省，具備正確法治觀念，並預防再犯，本院認亦應
    課予一定條件之緩刑負擔，令其能從中深切記取教訓，爰依
    刑法第74條第2項第4款規定，命被告應於本案判決確定之日
    起1年內，向公庫支付2萬元。倘被告於本案緩刑期間，違反
    上開所定負擔且情節重大者，足認原緩刑之宣告難收其預期
    效果，而有執行刑罰之必要者，依刑法第75條之1第1項第4 
    款規定，檢察官得聲請撤銷其緩刑之宣告，併此敘明。
三、沒收： 
　㈠扣案如主文第2項前段所示侵害商標權之仿冒品，爰依商標法
    第98條規定，不問屬於犯罪行為人與否，宣告沒收之。
  ㈡被告於本院審理時供稱每月約賺2000至3000元等語（見智易
    卷第79頁），本案行為期間約3個月，則被告至少獲利6000
    元（計算式：2000元×3），爰依刑法第38條之1 第1 項前段
    、第3項規定，宣告沒收，並於全部或一部不能沒收或不宜
    執行沒收時，追徵其價額。　
據上論斷，應依刑事訴訟法第273條之1第1項、第299條第1項前
段、第310條之2、第454條第2項，判決如主文。
本案經檢察官陳郁仁提起公訴，檢察官陳亭宇到庭執行職務。
中　　華　　民　　國　　110 　年　　9 　　月　　27　　日
                  刑事第一庭  法  官  王凱平  
以上正本證明與原本無異。
如不服本判決應於收受送達後20日內向本院提出上訴書狀，並應
敘述具體理由；其未敘述上訴理由者，應於上訴期間屆滿後20日
內向本院補提理由書（均須按他造當事人之人數附繕本）「切勿
逕送上級法院」。告訴人或被害人如對於本判決不服者，應具備
理由請求檢察官上訴，其上訴期間之計算係以檢察官收受判決正
本之日期為準。
中　　華　　民　　國　　110 　年　　9 　　月　　27　　日
                              書記官  鍾佩芳
附錄本案論罪科刑法條： 
商標法第97條
明知他人所為之前2條商品而販賣，或意圖販賣而持有、陳列、
輸出或輸入者，處1年以下有期徒刑、拘役或科或併科新臺幣5萬
元以下罰金；透過電子媒體或網路方式為之者，亦同。
　　
【附  件：臺灣新竹地方檢察署檢察官109年度軍偵字第107號起
訴書】
臺灣新竹地方檢察署檢察官起訴書
                                    109年度軍偵字第107號
　　被　　告　乙○○　
上列被告因違反商標法案件，業經偵查終結，認應該提起公訴，
茲將犯罪事實及證據並所犯法條分敘如下：
　　犯罪事實
一、乙○○係址設新竹市○區○○路00號之「虎你夾樂霸」夾娃娃機
    店負責人。詎其明知或可得而知附表所示之「商標圖樣」，
    分別係商標權人日商任天堂股份有限公司（下稱任天堂公司
    ；代表人：古川俊太郎）、日商三麗鷗股份有限公司（下稱
    三麗鷗公司；代表人：小泉充彥）、日商森克斯股份有限公
    司（下稱森克斯公司；代表人：千田昌男；授權國內代理商
    ：圓創品牌股份有限公司【下稱圓創公司；代表人：甲○○】
    ）向我國經濟部智慧財產局申請註冊登記，而取得指定使用
    於附表所示商品類別之商標專用權，且現仍在商標專用期限
    內，亦明知或可得而知上開任天堂公司、三麗鷗公司、森克
    斯公司所生產、製造並使用上開「商標圖樣」之商品，在國
    際及國內市場均行銷多年，具有相當之聲譽，為業者及一般
    消費大眾所熟知，屬相關大眾所共知之商標與商品，竟意圖
    販賣，自不詳來源處取得附表所示之各該仿冒商標商品後，
    接續從民國109年3月間起至同年6月9日止，在其所經營之上
    開夾娃娃機店內，將附表所示之各該仿冒商標商品陳列於夾
    娃娃機台內，供不特定多數之消費者投幣操作夾娃娃機台遊
    玩、購買而取得該等商品。經員警於109年6月9日下午5時16
    分許，在上開夾娃娃機店內，扣得附表所示之各該仿冒商標
    商品而查獲。
二、案經任天堂公司訴由內政部警政署保安警察第二總隊移送偵
    辦。
　　證據並所犯法條
一、證據清單及待證事實：
編號 證據名稱 待證事實 ㈠ 被告乙○○於警詢及偵查中之自白與不利己之陳述。 證明全部犯罪事實。 ㈡ 證人舒宇翰於偵查中之證述。 證明被告經營夾娃娃機店，且會將取得之商品存放倉庫等事實。 ㈢ 1、內政部警政署保安警察第二總隊刑事警察大隊偵二隊扣押筆錄、扣案物品目錄表、扣押物品清單、警製違反商標法扣押物照片對照表（含照片）、員警110年3月31日職務報告書暨所附違反商標法扣押物照片對照表（含照片）各1份；現場暨扣案物照片共5張。 2、扣案如附表所示名稱、數量之商品。 3、告訴人任天堂公司出具之刑事告訴狀所附徐弘昇律師鑑定意見書、鑑定標的照片、侵害總額表、刑事補充告訴理由狀所附商品比對照片各1份；智慧局商標檢索系統商標單筆詳細報表3份。 4、被害人三麗鷗公司出具之刑事陳報狀所附萬國法律事務所侵害商標權真仿品比對報告（含照片）、侵權仿冒品鑑價報告各1份；智慧局商標檢索系統商標單筆詳細報表3份。 5、被害人森克斯公司授權國內代理商圓創公司出具之鑑定報告書、智慧局商標檢索系統商標單筆詳細報表、侵權市值表、說明狀各1份。 1、證明扣案如附表所示名稱、數量之商品，均係被告自不詳來源處取得後，在其所經營之上開夾娃娃機店，放置在夾娃娃機台內供不特定多數之消費者投幣操作夾娃娃機台遊玩、購買而取得該等商品等事實。 2、證明上開扣案商品經鑑定確為侵害告訴人任天堂公司、被害人三麗鷗公司、被害人森克斯公司商標權之商品等事實。 
二、核被告乙○○所為，係涉犯商標法第97條第1項之意圖販賣而
    陳列侵害商標權之商品罪嫌。被告於前揭期間，意圖販賣而
    陳列附表所示各該仿冒商標商品之行為，係於緊密之時間內
    ，在相同地點為之，且係本於單一犯意所為，行為態樣亦相
    同，請論以接續犯。至扣案如附表所示之各該仿冒商標商品
    ，均請依商標法第98條規定宣告沒收。
三、依刑事訴訟法第251條第1項提起公訴。
    此　致
臺灣新竹地方法院
中　　華　　民　　國　　110 　年　　 5　　月　　 17 　日
　　　　　　　　　　          檢  察  官　陳郁仁
本件證明與原本無異。
中　　華　　民　　國　　109 　年　　5 　　月    25    日
　　　　                      書　記　官  莊維宇
所犯法條：
商標法第 97 條
明知他人所為之前二條商品而販賣，或意圖販賣而持有、陳列、
輸出或輸入者，處一年以下有期徒刑、拘役或科或併科新臺幣五
萬元以下罰金；透過電子媒體或網路方式為之者，亦同。

附表：
編號 商標權人 商標圖樣 註冊/ 審定號 指定使用 商品類別 仿冒商標之商品名稱與數量 1 日商任天堂股份有限公司 「PoKeMoN GO」圖樣 00000000 類別009、028、041 公仔共計 71個（含員警購入1個；每個公仔包裝上均有左列3個仿冒商標） 2  「POKEMON」圖樣 00000000 類別028  3  「魔怪家族 POKEMON ポケモン」圖樣 00000000（原聯合商標00000000） 類別028  4 日商三麗鷗股份有限公司 「HELLO KITTY」圖樣 00000000 類別003、006、007、008、009、010、012、016、018、019、025、026、028、029、030、035、036 錢包共計28個 5  「MY MELODY」圖樣 00000000 類別003、006、007、008、009、010、012、014、016、017、018、019、020、021、024、026、027、028、029、030 錢包共計7個 6  「LittleTwinStars」圖樣 00000000 類別003、006、008、010、012、014、017、018、019、020、025、026、027、028、029、030 錢包共計22個 7 日商森克斯股份有限公司（授權國內代理商：圓創品牌股份有限公司） 「角落小夥伴」圖樣 00000000 類別018 零錢包共計149個